臺灣臺北地方法院民事裁定　　　　　　 100年度事聲字第94號
異　議　人
即　第三人　謝月娥
上列異議人與拍定人莊啟文間點交之強制執行事件，異議人對於
中華民國100年3月15日本院民事執行處司法事務官所為98年度司
執字第20052號裁定提出異議，本院裁定如下：
    主  文
異議駁回。
    理  由
一、異議意旨略以：瓦房舊屋為異議人所有，請求鈞院將原門牌
    、水電使用權歸還異議人，並就使用權及公共設施（共同進
    出口大門）之適法性做出解釋，爰為此聲明異議等語。
二、按當事人或利害關係人，對於執行法院強制執行之命令，或
    對於執行法官、書記官、執達員實施強制執行之方法，強制
    執行時應遵守之程序，或其他侵害利益之情事，得於執行程
    序終結以前為聲請或聲明異議，但強制執行不因而停止，強
    制執行法第12條第1項定有明文。依上開規定，執行程序一
    經終結，即不容當事人或利害關係人就執行命令、方法或應
    遵守程序或其他侵害利益情事再有所主張（最高法院37年上
    字第7672號、51年台上字第2945號判例參照），當事人或利
    害關係人聲明異議雖在強制執行程序終結前為之，然因執行
    法院或抗告法院為裁判時，強制執行程序已終結者，縱為撤
    銷或更正原處分或程序之裁定，亦屬無從執行，執行法院或
    抗告法院自可以此為理由，予以駁回（司法院33年院字第
    2776號解釋(五)參照）。而買受人依拍賣公告聲請點交之執行
    程序，與債權人聲請而開始之查封拍賣程序分開，構成另一
    執行程序，該程序並於執行法院解除債務人或第三人之占有
    ，點交於買受人時終結。
三、經查：債務人所有門牌台北市○○路22巷4號之建物（下稱
    系爭不動產）於民國99年11月1日第1次拍賣期日由拍定人莊
    啟文以263萬元得標買受，並繳足價金取得由執行法院核發
    之不動產權利移轉證書在案，此經本院調取98年度司執字第
    20052號執行卷宗內附拍賣公告、通知、筆錄、不動產權利
    移轉證書等件核閱無誤。嗣拍定人莊啟文據上開拍賣公告附
    表使用情形欄「拍定後點交」之記載聲請點交，執行法院因
    而核發執行命令，並於100年3月17日將系爭不動產現場點交
    與拍定人一節，亦據執行（點交）筆錄上載明：「本案標的
    前後門均已換鎖，與瓦房一個側門均已封死，點交與拍定人
    占有。」，是則系爭不動產之點交程序業已終結。異議人就
    點交後相鄰關係之門牌、水電、公共設施等使用權有所爭執
    ，應另循民事訴訟途徑解決，執行法院之點交程序既已終結
    ，依前開說明，法院縱為撤銷或更正原處分或程序之裁定亦
    屬無從執行，況異議人僅係就點交後兩不動產相鄰關係有所
    爭執而已，執行法院駁回異議人之異議，即屬正當。異議人
    仍執陳詞，指摘原裁定不當，為無理由，應予駁回。
四、據上論結：本件異議為無理由，依強制執行法第30條之1、
    民事訴訟法第240條之4第3項後段，裁定如主文。
中    華    民    國   100    年    5     月    6     日
                  民事第一庭    法  官  莊訓城
以上正本係照原本作成
如不服本裁定應於送達後10日內向本院提出抗告狀，並繳納抗告
費新臺幣1,000元
中    華    民    國   100    年    5     月    6     日
                                書記官  陳俐妙